臺灣士林地方法院行政訴訟判決　
110年度交字第353號
原      告  崔興傑  

被      告  臺北市交通事件裁決所

代  表  人  蘇福智  
上列當事人間交通裁決事件，原告不服被告民國110 年11月26日
北市裁罰字第22-ZDA307469號裁決，提起行政訴訟，本院判決如
下：
    主  文
原告之訴駁回。
訴訟費用新臺幣參佰元由原告負擔。
    事實及理由
一、程序事項：本件係因原告不服被告民國110 年11月26日北市
    裁罰字第22-ZDA307469號違反道路交通管理事件裁決書（下
    稱原處分），裁處罰鍰新臺幣（下同）5,000 元，並記違規
    點數1點，提起行政訴訟，經核屬行政訴訟法第237條之1第1
    項第1款規定之交通裁決事件，爰依同法第237條之7規定，
    不經言詞辯論，逕為判決。
二、爭訟概要：原告駕駛其所有7M-8728 號自用小客車（下稱系
    爭車輛）於110 年09月27日23時34分許，在國道1號南向236
    公里處，因「汽車行駛高速公路超過規定最高速限（40公里
    以上未滿60公里）」之違規事實，經內政部警政署國道公路
    警察局第四公路警察大隊（下稱舉發機關）員警製單舉發，
    有國道警交字ZDA000000 號舉發違反道路交通管理事件通知
    單可稽（下稱系爭舉發通知單，見本院卷第50頁），嗣經被
    告以原告有前揭違規事實，而依道路交通管理處罰條例第33
    條第1項第1款，以原處分對原告為裁罰，原告於110年12月6
    日提起本件行政訴訟。
三、原告主張：
　　申訴後接獲舉發機關來函，說明第二項中指出勤員警在國道
    1號南向236公里採證相片舉發，惟舉發相片實難判別車輛所
    在地點，也無執勤員警舉發地點之佐證。另說明第四項指出
    工務單位於國道1號南向235.2公里設置標誌提醒用路人，惟
    所附照片顯示該標誌設立於交流道出口處，並非於國道1 號
    主線上，道路交通管理處罰條例第7條之2第3 項規定，標誌
    設於交流道出口難以符合明顯標示之要求，且無法判別是否
    為提醒主線用路人等語。並聲明：原處分撤銷。 
四、被告則答辯以：
　　卷查7M-8728號自小客車（即系爭車輛）於110 年9月27日23
    時34分，行經國道1號南向236公里，經舉發機關執勤員警使
    用雷達測速照相儀器測獲系爭車輛時速達155公里（速限110
    /小時），超速45公里違規，爰依採證相片製填舉發通知單
    逕行舉發。另查國道1號南向154.4公里（大安溪橋）至國道
    1 號南向356公里（楠梓交流道）路段最高速限為每小時110
    公里，且各交流道入口處均設有速限標誌，汽車駕駛人自應
    遵守相關法令規定。本案舉發機關使用之「雷達」測速照相
    儀器係採定點、近距離、單向測照，測速原理係利用都卜勒
    效應，當雷達電波感應車輛超速後即予拍照採證，且當日使
    用之雷達測速照相儀器，係由經濟部標準檢驗局檢驗合格。
    另工務單位於測照點前方300～1,000公尺範圍內明顯設置「
    警52」標誌（國道1號南向235.2公里），提醒用路人注意行
    車，符合道路交通管理處罰條例第7條之2第3項之規定，亦
    符合道路交通標誌標線號誌設置規則第55條之2、第85條規
    定。經查該路段速限110公里，違規地點距離約800公尺處設
    有「警52」之警告標示牌，並有違規採證照片1幀、「警52
    」標誌照片1張在卷可稽。本案舉發機關使用之設備雷達測
    速儀器係於110年8月5日通過經濟部標準檢驗局委託財團法
    人臺灣商品檢測驗證中心檢定合格，檢定合格單號碼：MOGA
    0000000A，係於有效期限內使用（有效日期至111年8月31日
    ），此有財團法人台灣商品檢測驗證中心110年8月5日MO000
    0000號雷達測速儀檢定合格證書在卷可佐。本案舉發機關依
    規定製發系爭舉發通知單並無違誤等語。並聲明：原告之訴
    駁回。
五、本院之判斷：
　㈠按汽車行駛於高速公路、快速公路或設站管制之道路，不遵
    使用限制、禁止、行車管制及管理事項之管制規則而有行車
    速度超過規定之最高速限或低於規定之最低速限行為者，處
    汽車駕駛人3,000元以上6,000元以下罰鍰；汽車駕駛人有第
    33條第1項、第2項、第38條第1 項、第40條、第45條、第47
    條第1款至第3款、第48條、第49條或第60條第2項第1款、第
    2款情形之一者，除依原條款處罰鍰外，並予各記違規點數1
    點，道路交通管理處罰條例第33條第1項第1 款、第63條第1
    項第1 款定有明文。又汽車駕駛人之行為有經以科學儀器取
    得證據資料證明其行為違規情形，當場不能或不宜攔截製單
    舉發者，得逕行舉發；前項第7 款之科學儀器應採固定式，
    並定期於網站公布其設置地點，但汽車駕駛人之行為屬行車
    速度超過規定之最高速限或低於規定之最低速限情形者，不
    在此限；對於前項第9款之違規行為，採用固定或非固定式
    科學儀器取得證據資料證明者，於一般道路應於100公尺至3
    00公尺間，於高速公路、快速公路應於300公尺至1,000公尺
    間，明顯標示之；其定點當場攔截製單舉發者，亦同，復為
    同條例第7條之2第1項第7款、第2項第9款、第3 項所明定。
    另依道路交通標誌標線號誌設置規則第55條之2 規定：測速
    取締標誌「警52」，用以警告車輛駕駛人前方路段常有測速
    取締執法，促使行車速度不得超過道路規定之最高速限或低
    於規定之最低速限；本標誌設於測速取締執法路段前，一般
    道路應於100公尺至300公尺間，高速公路、快速公路應於30
    0公尺至1,000公尺間。
　㈡經查，依系爭舉發通知單、採證照片、舉發機關110年11月10
    日國道警四交字第1104703748號函及110年11月11日國道警
    四交字第1104703768號函、財團法人台灣商品檢測驗證中心
    110年8月5日雷射測速儀檢定合格證書（檢定日期為110年8
    月5日、有效期限為111年8月31日，本件於有效期限內）（
    見本院卷第50、58至59、60至68頁），原告駕駛系爭車輛，
    於前揭時間行經國道1號南向236公里時，經舉發機關員警使
    用雷達測速照相儀器測獲系爭車輛時速達155公里，而該地
    點最高速限為每小時110公里，是足認原告有「汽車行駛高
    速公路超過規定最高速限（40公里以上未滿60公里）」之違
    規事實，應堪認定。
　㈢原告主張採證照片無法辨認違規地點云云。惟前開舉發機關1
    10年11月10日國道警四交字第1104703748號函及110年11月1
    1日國道警四交字第1104703768號函內容觀之，舉發機關員
    警係於110年9月27日23時34分於國道1號南向236公里處執行
    勤務，而使用雷達測速照相儀器測獲系爭車輛之超速照片，
    採證照片上亦有「儀器編號：ATS006、速限：110km/h、車
    速：155km/h、檢驗證號：MOGA0000000A、地點國道一號南
    向：236公里」等資訊，且該雷達測速照相儀器係於110年8
    月5日通過經濟部標準檢驗局委託財團法人臺灣商品檢測驗
    證中心檢定合格，檢定合格單號碼：MOGA0000000A，係於有
    效期限內使用（有效日期至111年8月31日），此有財團法人
    台灣商品檢測驗證中心110年8月5日MO0000000號雷達測速儀
    檢定合格證書可佐（見本院卷第66頁），是該照片既由檢驗
    合格之雷達測速照相儀所生成，其記載之時間、地點、車速
    等內容除檢定合格證書外尚有前開舉發機關函文可佐，應屬
    真實、正確，應可作為被告裁罰之依據。意即系爭車輛確於
    行經國道1號南向236公里處時有超速之行為，原告主張該照
    片無法辨識違規地點云云，難認可採。
　㈣原告另主張警告標誌設於235.2公里處，屬於交流道出口處致
    無法清楚辨認云云。經查，本件舉發地點為國道1號南向236
    公里處，並於雷達測速儀前800公尺處國道1號南向235.2公
    里處設有「警52」測速取締標誌，符合前開道路交通管理處
    罰條例、道路交通標誌標線號誌設置規則應於取締地點前30
    0至1000公尺前設置測速取締標誌之規定，此有舉發機關110
    年11月11日國道警四交字第1104703768號函及檢附之國道1
    號235.2公里警52標誌現場照片可證（見本院卷第60、68頁
    ），又依卷附「警52」標誌之照片，可知該標誌係設立於國
    道1號南下路段之右側護欄旁之燈柱，其地點確實鄰近出口
    匝道與主線車道分流處，惟從主線車道位置角度觀之，該「
    警52」標誌仍屬清楚可辨，並無任何遮蔽物阻擋，足供行駛
    高速公路之駕駛人為明確之辨識，況本件原告行經該路段之
    時速高達155公里，嚴重違反道路交通上限速之規定，不但
    容易致生自己與其他道路上用路人之危險，且其嚴重超速行
    駛之行為，對高速公路週圍之相關警示之標誌亦極易無從注
    意及辨識，是原告主張該警告標誌設於交流道出口處致無法
    清楚辨認云云，應屬無據。
六、綜上所述，原告於前揭時、地，確有「汽車行駛高速公路超
    過規定最高速限（40公里以上未滿60公里）」之違規事實，
    被告以原處分裁罰，核無違誤，原告訴請撤銷原處分，為無
    理由，應予駁回。
七、本件第一審裁判費為300 元，應由原告負擔，爰確定第一審
    訴訟費用額如主文第2項所示。 
中　　華　　民　　國　　111 　年　　1 　月　　13 　 　日
　　　　　　　　　行政訴訟庭　法　官　徐文瑞
上為正本係照原本作成。
如不服本判決，應於判決送達後20日內，向本院提出上訴狀並表
明上訴理由（原判決所違背之法令及其具體內容或依訴訟資料可
認為原判決有違背法令之具體事實），其未載明上訴理由者，應
於提出上訴後 20 日內向本院補提理由書（上訴狀及上訴理由書
均須按他造人數附繕本，如未按期補提上訴理由書，則逕予駁回
上訴），並應繳納上訴裁判費新臺幣 750 元。
中　　華　　民　　國　　111 　年　　1 　月　　13  　　日
　　　　　　　　　　　　　　　書記官　朱亮彰